最高法院刑事判決　　　　　　　　　 111年度台上字第1300號
上　訴　人　林德和


上列上訴人因家暴傷害案件，不服臺灣高等法院中華民國110年8
月25日第二審判決（ 110年度上訴字第1708號，起訴案號：臺灣
新竹地方檢察署109年度偵字第11919號），提起上訴，本院判決
如下：
    主  文
上訴駁回。
    理  由
一、按刑事訴訟法第377 條規定，上訴於第三審法院，非以判決
    違背法令為理由，不得為之。是提起第三審上訴，應以原判
    決違背法令為理由，係屬法定要件。如果上訴理由書狀並未
    依據卷內訴訟資料，具體指摘原判決不適用何種法則或如何
    適用不當，或所指摘原判決違法情事，顯與法律規定得為第
    三審上訴理由之違法情形，不相適合時，均應認其上訴為違
    背法律上之程式，予以駁回。
二、本件原審審理結果，認定上訴人林德和有所載之傷害犯行明
    確，因而維持第一審論處上訴人犯（普通）傷害罪刑之判決
    ，駁回其在第二審之上訴，已引用並補充第一審判決載敘其
    調查取捨證據之結果及憑以認定犯罪事實之心證理由，就上
    訴人否認犯罪之供詞及所辯，認非可採，亦依調查所得證據
    予以論述指駁，有卷存資料可資覆按。
三、上訴意旨略以：上訴人以腳踢告訴人鄭如惠小腿係為阻止其
    進入吵鬧，無傷害之故意，且原判決就其係基於確定故意或
    不確定故意、鄭如惠所受傷勢是否因拍打、碰撞落地門而自
    行造成，均未調查、認定，僅憑鄭如惠單一指訴遽為不利上
    訴人之認定，有理由不備、證據調查未盡之違法。
四、犯罪事實之認定、證據之取捨及證明力之判斷，俱屬事實審
    法院之職權，此項職權之行使，倘不違背客觀存在之經驗法
    則或論理法則，即不違法，觀諸刑事訴訟法第155條第1項規
    定甚明，自無許當事人任憑主觀妄指為違法，而資為合法之
    第三審上訴理由。原判決認定上訴人上開犯行，係綜合上訴
    人於第一審之自白、證人即告訴人鄭如惠不利於上訴人之證
    詞，酌以卷附相關之診斷證明書、所列其餘證據資料及案內
    其他證據調查之結果而為論斷，詳敘憑為判斷鄭如惠指訴上
    訴人確有所載以腳踢致其右手及右腹壁挫傷之證詞與事實相
    符，所為已該當傷害罪構成要件之理由，就鄭如惠上開傷勢
    非其自戕誣指，確係上訴人出於傷害故意所造成，併依卷內
    資料於理由內詳加析論。凡此，概屬原審採證認事職權之適
    法行使，核其論斷說明，衡諸經驗及論理等證據法則皆無違
    背，既非僅以鄭如惠不利於上訴人之證言為論罪之唯一證據
    ，且綜合調查所得之各直接、間接證據而為論斷，自非法所
    不許，無所指理由不備、欠缺補強證據之違法。
五、刑事訴訟法所稱依法應於審判期日調查之證據，係指與待證
    事實有重要關係，在客觀上顯有調查必要性之證據而言，其
    範圍並非漫無限制，必其證據與判斷待證事實之有無，具關
    聯性，得據以推翻原判決所確認之事實，而為不同之認定，
    若僅枝節性問題，或所證明之事項已臻明確，或就同一證據
    再度聲請調查，自均欠缺其調查之必要性，未為無益之調查
    ，無違法可言。原判決綜合案內證據資料，已詳敘足資證明
    上訴人有所載傷害犯行之論證，核屬其審酌全般證據資料，
    本於確信而為獨立之判斷，並已記明上訴人辯解何以不足採
    信之判斷理由，與卷內資料委無不合，以事證明確，未為其
    他無益之調查，無應於審判期日調查之證據而未予調查之違
    法。
六、依上所述，上訴意旨仍置原判決所為明白論斷於不顧，而再
    事爭辯，或對於事實審法院職權行使，徒以自己之說詞，任
    意指為違法，要與法律規定得為第三審上訴理由之違法情形
    ，不相適合，應認其上訴違背法律上程式，予以駁回。又本
    院為法律審，不調查新證據，上訴人於原審判決後向本院提
    出通訊軟體對話截圖、模擬照片、戶籍資料等，自無從審酌
    ，附此敘明。
據上論結，應依刑事訴訟法第395條前段，判決如主文。
中    華    民    國   111    年    3     月    30    日
                  刑事第九庭審判長法  官  段  景  榕  
                                  法  官  鄧  振  球  
                                  法  官  楊  力  進  
                                  法  官  汪  梅  芬  
                                  法  官  宋  松  璟  
本件正本證明與原本無異
                                  書記官
中    華    民    國   111    年    4     月    11    日